【裁判字號】    99,訴,814
【裁判日期】    991020
【裁判案由】    違反毒品危害防制條例
【裁判全文】
臺灣屏東地方法院刑事判決               99年度訴字第814號
公  訴  人  臺灣屏東地方法院檢察署檢察官
被      告  甲○○
上列被告因違反毒品危害防制條例案件，經檢察官提起公訴（99
年度毒偵字第1373號）），嗣被告於本院準備程序進行中先就被
訴事實為有罪之陳述，本院告知被告簡式審判程序之旨，並聽取
當事人之意見後，本院合議庭裁定改由受命法官獨任依簡式審判
程序審理，本院判決如下：
    主  文
甲○○施用第一級毒品，累犯，處有期徒刑拾月；又施用第二級
毒品，累犯，處有期徒刑捌月。應執行有期徒刑壹年肆月。
    事  實
一、甲○○前於民國91年間因施用毒品案件，經本院以91年度毒
    聲字第1093號裁定送觀察、勒戒，認無繼續施用毒品之傾向
    ，於民國91年10月22日執行完畢釋放，經台灣屏東地方法院
    檢察署檢察官以91年度毒偵字第1193號為不起訴處分確定。
    復於94年間因施用毒品案件，經本院以94年度訴字第903
    號判決分別判處有期徒刑1 年、6 月，應執行有期徒刑1 年
    5 月確定；再於95年間因施用毒品案件，經本院以95年度
    訴字第98號判決判處有期徒刑1 年2 月、8 月，應執行有期
    徒刑1 年8 月確定。嗣上開之罪分別經本院以96年度聲減
    字第1073號裁定減為7 月、4 月，應執行有期徒刑10月確定
    ，併與之罪接續執行，於97年1 月18日假釋付保護管束出
    監，97年3 月12日假釋未經撤銷執行完畢。詎仍不知悔改，
    竟分別基於施用第一、二級毒品之犯意，於99年4 月7 日21
    時許，在其位於屏東縣新園鄉○○村○○路1 巷38住處房間
    內，以將第一級毒品海洛因摻入香菸內點火吸食之方式，施
    用第一級毒品海洛因1 次。復於99年4 月8 日凌晨0 時許，
    在屏東縣新園鄉○○村○○路38之1 號旁廣場，將第二級毒
    品甲基安非他命置入其所有之玻璃球管內，以燒烤吸食煙霧
    之方式，施用第二級毒品甲基安非他命1 次。嗣於99年4 月
    9 日3 時許，在屏東縣新園鄉○○村○○路38之1 號旁廣場
    ，為警查獲，並經其同意採尿送驗後，結果呈海洛因代謝後
    之嗎啡及甲基安非他命陽性反應，始悉上情。
二、案經屏東縣警察局東港分局報告台灣屏東地方法院檢察署檢
    察官偵查起訴。
    理  由
一、本件被告甲○○所犯係死刑、無期徒刑、最輕本刑為3 年以
    上有期徒刑以外之罪，其於準備程序就前揭被訴事實為有罪
    之陳述，經受命法官告知簡式審判程序之旨，並聽取其與公
    訴人之意見後，本院認無不得或不宜改依簡式審判程序進行
    之情事，依刑事訴訟法第273 條之1 第1 項、第284 條之1
    規定，裁定本件由受命法官獨任進行簡式審判程序，合先敘
    明。
二、上揭事實，業據被告甲○○於警詢及本院審理時坦承不諱，
    又被告於99年4 月9 日為警查獲當日所採集之尿液，屏東縣
    政府東港分局員警初步檢驗後，再送台灣檢驗科技股份有限
    公司以酵素免疫分析法及氣相層析質譜儀法檢驗檢驗，確呈
    嗎啡及甲基安非他命之陽性反應，有警卷所附台灣檢驗科技
    股份有限公司99年4 月23日編號KＺ000000000000號濫用藥物
    尿液檢驗報告、屏東縣政府警察局東港分局查獲涉嫌毒品條
    例案毒品初步檢驗報告單、辦理毒品危害防制條例案尿液送
    檢人真實姓名對照表各1 紙、初步檢驗照片2 幀可參，上述
    鑑驗結果，係檢驗機關本於專業知識及以精密儀器或科學檢
    驗方法所得之結論，自可憑信，此外復有員警偵查報告1 份
    在卷可按，綜上足認，本案事證明確，被告上開犯行，應堪
    認定。
三、甲○○前於91年間因施用毒品案件，經本院以91年度毒聲字
    第1093號裁定送觀察、勒戒，認無繼續施用毒品之傾向，於
    民國91年10月22日執行完畢釋放，經台灣屏東地方法院檢察
    署檢察官以91年度毒偵字第1193號為不起訴處分確定。復於
    94年間因施用毒品案件，經本院以94年度訴字第903 號判
    決分別判處有期徒刑1 年、6 月，應執行有期徒刑1 年5 月
    確定；再於95年間因施用毒品案件，經本院以95年度訴字
    第98號判決判處有期徒刑1 年2 月、8 月，應執行有期徒刑
    1 年8 月確定。嗣上開之罪分別經本院以96年度聲減字第
    1073號裁定減為7 月、4 月，應執行有期徒刑10月確定，併
    與之罪接續執行，於97年1 月18日假釋付保護管束出監，
    97 年3月12日假釋未經撤銷執行完畢等情，有台灣高等法院
    被告前案紀錄表1 份在卷可考，是被告已於觀察勒戒、強制
    戒治執行完畢後5 年內再犯毒品案件，本件雖於5 年後再犯
    ，仍應依法論罪科刑（最高法院97年度第5 次刑事庭會議決
    議意旨參照）。
四、查海洛因及甲基安非他命分屬毒品危害防制條例第2 條第2
    項第1 款、第2 款所稱之第一級毒品，不得持有、施用，被
    告竟持以施用，核其所為，係犯同條例第10條第1 項、第2
    項之施用第一級、第二級毒品罪。其施用前持有海洛因及甲
    基安非他命之低度行為，為施用之高度行為所吸收，不另論
    罪。被告有上開有期徒刑執行之前案紀錄，有台灣高等法院
    被告前案紀錄表在卷可參，其受有期徒刑執行完畢後，5 年
    內故意再犯本件有期徒刑以上之2 罪，皆為累犯，均應依刑
    法第47條第1 項規定，加重其刑。被告所犯上開2 罪，犯意
    各別、行為互殊，應予分論併罰。爰審酌被告前因施用毒品
    案件，經觀察勒戒及刑之執行完畢後，仍不思悔改，徹底去
    除施用毒品之惡習，竟又施用毒品，顯其無戒絕毒品之意且
    繼續沈淪毒海之中，及兼衡其教育程度、生活狀況、犯後坦
    承犯行之態度等一切情狀，分別量處如主文所示之刑，並定
    應執行刑。公訴人雖就本件具體求處應執行有期徒刑2 年，
    惟本院認被告之犯罪情節、對社會治安造成之影響程度，認
    以量處如主文所示之刑為適當，公訴人之求刑，核屬過重，
    附此敘明。又被告所有供本次施用第二級毒品所用之玻璃球
    1 個，已為被告用畢後丟棄，亦據其供承屬實，復無證據證
    明現仍存在，爰不為沒收之宣告，附此敘明。
據上論斷，應依刑事訴訟法273 條之1 第1 項、第299 條第1 項
前段，毒品危害防制條例第10條第1 項、第2 項，刑法第11條前
段、第47條第1 項、第51條第5款，判決如主文。
本案經檢察官陳立興到庭執行職務
中    華    民    國    99    年    10    月    20    日
                  刑事第五庭    法  官  劉怡孜
以上正本證明與原本無異。
如不服本判決應於收受判決後10日內向本院提出上訴書狀，並應
敘述具體理由；其未敘述上訴理由者，應於上訴期間屆滿後20日
內向本院補提理由書（均須按他造當事人之人數附繕本）「切勿
逕送上級法院」。
中    華    民    國    99    年    10    月    20    日
                                書記官  薛慧茹
附錄論罪科刑法條：
毒品危害防制條例第10條
施用第一級毒品者，處 6 月以上 5 年以下有期徒刑。
施用第二級毒品者，處 3 年以下有期徒刑。

司法院資訊處製作；財團法人民間司法改革基金會備份。
